臺灣高等法院臺中分院民事判決　94年度再易字第42號
再審　原告　乙○○○○○○
再審　被告　復華商業銀行股份有限公司
法定代理人　甲○○
訴訟代理人　梁懷信律師
複　代理人　許永昌律師
上列當事人間請求債務不履行損害賠償事件，再審原告對於民國
94年3月22日本院93年度上易字第171號確定判決提起再審，本院
於94年7月5日言詞辯論終結，判決如下：
    主  文
再審之訴駁回。
再審訴訟費用由再審原告負擔。
    事實及理由
一、本件再審原告主張：伊前於民國八十一年十一月十六日，於
    再審被告銀行員林分行開立帳號000000000000
    0活期儲蓄存款帳戶，訴外人卓東溪未經伊同意，趁持有伊
    之存摺、印鑑章之際，自行填寫金額三十萬元之取款憑條，
    向再審被告銀行提領，再審被告疏未注意系爭三十萬元之取
    款憑條上無伊簽名，且筆跡不符，而由卓東溪盜領三十萬元
    。又伊並未以金融卡跨行提領四十萬零一百八十元，再審被
    告銀行假造伊已領用金融卡，跨行自再審原告帳戶提款共計
    二十次，連同手續費共計四十萬零一百八十元，致伊受有部
    分寄託物滅失之損害等情，為此依消費寄託及委任關係，求
    為命再審被告給付七十萬零一百八十元，及自八十一年十二
    月十一日起至清償日止按年息百分之五計算利息之判決。乃
    原確定判決漏未斟酌重要證據，而為伊敗訴之判決，為此依
    民事訴訟法497規定，提起本件再審之訴。求為將本院93年
    度上易字第171號確定判決廢棄，並命再審被告給付再審原
    告七十萬零一百八十元及自八十一年十二月十一日起至清償
    日止，按年息百分之五計算之利息。
二、再審被告則以原確定判決並無重要證據漏未斟酌之情形等語
    ，資為抗辯。
三、查本件原確定判決係以：「依上訴人（指再審原告）提出之
    立證方法，既不能證明卓東溪有盜用上訴人印章提領系爭三
    十萬元之事實，亦無法佐證被上訴人銀行知悉系爭款項遭盜
    領之情事，從而，上訴人主張被上訴人銀行違反善良管理人
    注意義務云云，訴請給付系爭三十萬元及加給法定遲延利息
    ，自屬無據。及上訴人就被上訴人銀行如何盜蓋伊印鑑章進
    而作假帳之情事，迄未能提出積極證據以實其說，上訴人前
    開主張，即屬無據。從而，上訴人基於消費寄託及委任之法
    律關係，訴請被上訴人賠償七十萬零一百八十元及遲延利息
    利息，為無理由，應予駁回。」為其判決之理由。再審原告
    主張以原判決漏未斟酌之重要證據，無非以：(一)、系爭三十
    萬元取款條與伊真實領取之取款條上之金額文字顯然不同一
    人所填具，此由原確定判決一審卷內亞太商業銀行顧客資料
    卡、存戶使用金融卡申請書兼約定書、再審原告活期存款明
    細分類帳、取款憑條等證物可以證明，乃原確定判決對此重
    要證物漏未斟酌。(二)、行政院金融監督管理委員會銀行局於
    九十三年七月十九日函（原二審卷四四頁）說明二表示：有
    關顧客帳戶及往來紀錄資料之保存期限為結清、清償或解約
    後十年，又財金資訊股份有限公司九十年十一月二十六日函
    檢送再審原告於八十一年間二十一筆跨行提領明細資料（原
    二審卷九十頁），伊之往來資料最後為八十一年十一月，以
    此推算，九十一年十一月始逾保存期限，可以證明再審被告
    有假帳云云。惟查：
  (一)系爭三十萬元取款條非再審原告之筆跡，然原確定判決已於
    理由四、(一)、３中敘明：「系爭三十萬元之取款憑條上上訴
    人之印文確為立約印鑑印文無誤，已據上訴人自承在卷，並
    有卷附之前開取款憑條及亞太商業銀行顧客資料卡等影本可
    憑；是以，本件用以證明提領存款之取款憑條上之印文既屬
    真正，如無任何證據足認有印章被盜用之情形，亦應推定係
    本人所為或經本人合法授權他人代為，並不因未經本人簽名
    而影響其效力（民法第三條第二項參照）。再者，依上開八
    十一年十一月十八日三筆金額之取款憑條影本所示，其認證
    欄內之處理序號依序為Ｂ０１４７（一百萬元）、Ｂ０１４
    ８（四十五萬七千九百元）及Ｂ０１４９（三十萬元），為
    連續號碼，且觀諸三張取款憑條上之會計序號（即取款憑條
    於付訖戳記欄上所蓋之數字章，號碼分別係１５２、１５３
    、１５１）及出納序號（即取款憑條上對方科目欄內手寫之
    數字，分為１９、１８、１７），亦均為連續號碼，復參之
    當時承辦前開三筆交易之銀行櫃員林金美於台灣彰化地方法
    院檢察署九十一年度偵字第四六六五號偵查案中所證：「（
    這三筆提款是同時提領或分次提領？）答：看序號是連續的
    ，應是同時來辦的」等語，是此三筆交易應係由領款人同時
    遞單申領無誤。至於林金美就同往領款人數，雖證述：「（
    同時來辦，是同一個人來辦或有幾人來辦？）答：我不記得
    了。」等語，惟前揭三筆提款交易確係上訴人與訴外人卓東
    溪之弟卓樹永一同前往被上訴人銀行領款之事實，已據被上
    訴人銀行行員林佳慧於原審九十年度斗簡字第一八五號侵權
    行為損害賠償案件之九十一年六月十八日言詞辯論中及九十
    一年度簡上字第一○九號侵權行為損害賠償案件之九十一年
    十二月三十一日言詞辯論時證述明確，業經調閱前開卷證屬
    實。據此，前開三筆交易之提領既係上訴人與卓樹永同往銀
    行連續為之，且所用之印鑑又係同一，則取款憑條上之字跡
    ，無論是否上訴人所寫，抑或上訴人委請他人書寫，亦不問
    有無上訴人簽名，均不影響該款為上訴人授權之認定，自難
    僅憑筆跡不同即推認系爭三十萬元係遭盜領。」，顯已斟酌
    上開證據，而認為筆跡不同並不能推論三十萬元係遭盜領，
    再審原告主張原確定判決就上開之重要證物漏未斟酌等語，
    自非實在，為無可取。
  (二)行政院金融監督管理委員會銀行局於九十三年七月十九日函
    說明二表示：有關顧客帳戶及往來紀錄資料之保存期限為結
    清、清償或解約後十年，又財金資訊股份有限公司九十年十
    一月二十六日函檢送再審原告於八十一年間二十一筆跨行提
    領明細資料，並無法推論再審被告有作假帳之事實，再審原
    告以此主張再審被告有作假帳，亦難採信。
四、按對於第二審確定終局裁判，如就足影響於判決之重要證物
    漏未斟酌者，固得依民事訴訟法第四百九十七條規定，提起
    再審之訴。惟查本件再審之理由，或為原確定判決已經斟酌
    ，或相關證物，並不推論再審原告所主張之事實，從而，再
    審原告執此提起本件再審之訴，為無理由，應予駁回。
據上論結，本件再審之訴為無理由，依民事訴訟法第七十八條，
判決如主文。
中　　華　　民　　國　　94　　年　　7　　月　19　　　日
                  民事第三庭審判長法　官　陳照德
                                  法　官  曾謀貴
                                  法　官  蔡王金全
以上正本係照原本作成。
不得上訴。
                                  書記官　許麗花
中　　華　　民　　國　　94　　年　　7 　　月　　13　　日
                                                      Ｈ
